Rektorat 1945-1968
HU Berlin HU Berlin
- Rektorat 1945-1968, Rek.02
  - 01. Wiedereröffnung der Universität
    - Wiedereröffnung der Universität 1946, 1; 001; Enth. nur: Forschungspläne 1946 (untergliedert nach Fakultäten, Instituten, Themen, Ausführenden).
      Wiedereröffnung der Universität 1946 - Fakultäten
      Wiedereröffnung der Universität 1946 - Themen
      Wiedereröffnung der Universität 1946 - Instituten
      Wiedereröffnung der Universität 1946 - Forschungspläne 1946
      Wiedereröffnung der Universität 1946 - Ausführende
    - Wiedereröffnung der Universität 1946, 3; 003; Enth. nur: Namentliche Aufstellung des Lehrkörpers sämtlicher Fakultäten.
      Wiedereröffnung der Universität 1946 - Lehrkörper
      Wiedereröffnung der Universität 1946 - Lehrkörper sämtlicher Fakultäten
    - Wiederaufnahme der Forschungstätigkeit an der Berliner Universität, 1946 - 1948; 6; 5; 006; Enth.: Forschungspläne der Fakultäten 1947/1948; Finanzierung der Forschung; Berichte zur Durchführung des Kontrollratsgesetzes Nr. 25. Enth. auch: Verordnungsblatt der Stadt Berlin 2. Jg. Nr. 20 vom 15. Mai 1946 (darin Kontrollratsgesetz Nr. 25 über die Regelung und Überwachung der wissenschaftlichen Forschung).
      Wiederaufnahme der Forschungstätigkeit an der Berliner Universität - Berichte zur Durchführung des Kontrollratsgesetzes Nr. 25
      Wiederaufnahme der Forschungstätigkeit an der Berliner Universität - Verordnungsblatt der Stadt Berlin 2.Jg Nr. 20 vom 15.05.1946 (Kontrollratsgesetz Nr.25 über die Regelung und Überwachung der wissenschaftlichen Forschung)
      Wiederaufnahme der Forschungstätigkeit an der Berliner Universität - Forschungspläne der Fakultäten 1947/48
    - Wiederaufnahme der Forschungstätigkeit an der Berliner Universität, 1947; 15; 6; 015; Enth.: Forschungspläne der Fakultäten 1947; Finanzierung der Forschung; Berichte über Stand der Forschungsarbeiten.
      Wiederaufnahme der Forschungstätigkeit an der Berliner Universität - Finanzierung der Forschung
      Wiederaufnahme der Forschungstätigkeit an der Berliner Universität - Berichte über Stand der Forschungsarbeiten
    - Wiederaufnahme der Forschungstätigkeit an der Berliner Universität, 1945 - 1948; 17/1; 7; 017/1
    - Wiederaufnahme der Forschungstätigkeit an der Berliner Universität, 1945 - 1948; 17/2; 8; 017/2
    - Wiederaufnahme der Forschungstätigkeit an der Berliner Universität, 1947; 25; 11; 025; Enth.: Bericht und Sitzungsprotokolle über den Stand der Forschungstätigkeit; Stellungsnahmen einzelner Institutsdirektoren zur Perspektive in der Forschung.
      Wiederaufnahme der Forschungstätigkeit an der Berliner Universität - Bericht und Sitzungsprotokolle über den Stand der Forschungstätigkeit
      Wiederaufnahme der Forschungstätigkeit an der Berliner Universität - Stellungsnahmen einzelner Institutsdirektoren zur Perspektive in der Forschung
    - Wiederaufnahme der Forschungstätigkeit an der Berliner Universität, 1946 - 1949; 28; 12; 028; Enth.: Anträge von Professoren auf Forschungsaufträge; Personalfragebögen der Professoren.
      Wiederaufnahme der Forschungstätigkeit an der Berliner Universität - Personalfragebögen der Professoren
      Wiederaufnahme der Forschungstätigkeit an der Berliner Universität - Anträge von Professoren auf Forschungsaufträge
    - Wiederaufnahme der Forschungstätigkeit an der Berliner Universität (Band 1), 1947 - 1948; 45/1; 19; 045; Enth.: Anträge einzelner Wissenschaftler auf Forschungsaufträge; Personalfragebogen, Beurteilungen der Antragsteller; Nichtgenehmigte Forschungsaufträge.
      Wiederaufnahme der Forschungstätigkeit an der Berliner Universität (Band 1) - Personalfragebogen
      Wiederaufnahme der Forschungstätigkeit an der Berliner Universität (Band 1) - Anträge einzelner Wissenschaftler auf Forschungsaufträge
      Wiederaufnahme der Forschungstätigkeit an der Berliner Universität (Band 1) - Nichtgenehmigte Forschungsaufträge
      Wiederaufnahme der Forschungstätigkeit an der Berliner Universität (Band 1) - Beurteilungen der Antragsteller
    - Wiederaufnahme der Forschungstätigkeit an der Berliner Universität (Band 2), 1947 - 1948; 45/2; 20; 045; Enth.: Anträge einzelner Wissenschaftler auf Forschungsaufträge; Personalfragebogen, Beurteilungen der Antragsteller; Nichtgenehmigte Forschungsaufträge.
      Wiederaufnahme der Forschungstätigkeit an der Berliner Universität (Band 2) - Anträge einzelner Wissenschaftler auf Forschungsaufträge
      Wiederaufnahme der Forschungstätigkeit an der Berliner Universität (Band 2) - Nichtgenehmigte Forschungsaufträge
      Wiederaufnahme der Forschungstätigkeit an der Berliner Universität (Band 2) - Beurteilungen der Antragsteller
    - Bücherspenden des Franklin-Instituts in Konstanz (Schweiz), 1945 - 1946; 61; 26; 061
      Bücherspenden - Franklin-Institut in Konstanz (Schweiz)
    - Schriftverkehr mit den Alliierten Behörden betr. die Berliner Universität und die Wiederaufnahme des Studienbetriebes, 1945 - 1950; 75; 33; 075; Enth.: Schriftwechsel mit der SMAD und der sowjetischen Stadtkommandantur; Schriftwechsel mit westlichen Alliierten; Rechtsnormen der Alliierten zum Hochschulwesen; Französisches Kulturbulletin 1947; Tätigkeit der Akademischen Auskunftsstelle und des Akademischen Auskunftsamtes 1946; Veranstaltungen zum 30. Jahrestag der Oktoberrevoulution 1947.
      Wiederaufnahme des Studienbetriebes - Schriftverkehr mit den Alliierten Behörden betr. die Berliner Universität
      Wiederaufnahme des Studienbetriebes - Schriftwechselmit der SMAD und der sowjet. Stadtkommandantur
      Wiederaufnahme des Studienbetriebes - Rechtsnormen der Alliierten zum Hochschulwesen
      Wiederaufnahme des Studienbetriebes - Französisches Kulturbulletin 1947
      Wiederaufnahme des Studienbetriebes - Tätigkeit der Akad. Auskunftsstelle u. des Akad. Auskunftsamtes 1946
      Wiederaufnahme des Studienbetriebes - Veranstaltungen zum 30. Jahrestag der Oktoberrevoulution 1947
    - Schriftwechsel mit dem Magistrat der Stadt Berlin, Abt. Volksbildung, zur Wiedereröffnung der Berliner Universität, 1945; 78; 36; 078; Enth.: Tätigkeit des "Leitenden Ausschusses für Wissenschaft beim Magistrat (Fünfer-Ausschuss)"; Sitzungsprotokolle des Ausschusses (Entscheidungen über Einstellungen, Kündigungen und Weiterbeschäftigungen).
      Wiedereröffnung der Universität 1946 - Schriftwechsel mit dem Magistrat der Stadt Berlin
      Wiedereröffnung der Universität 1946 - Tätigkeit des "Leitenden Ausschusses für Wissenschaft b. Magistrat (Fünfer-Ausschuss)
      Wiedereröffnung der Universität 1946 - Sitzungsprotokolle des Ausschusses (Entscheidungen über Einstellungen, Kündigungen u. Weiterbeschäftigungen
    - Wiedereröffnung der Universität 1946, 1946, 1956, 1961; 404; 173; 2 Bde.; Enth.: Organisatorische Vorbereitung der Eröffnung; Einladungen, Glückwünsche und Danksagungen; Teilnehmerlisten der Eröffnungsfeier; Pressemitteilungen; Eröffnungsrede von Prof. Stroux; Eröffnungsrede des Präsidenten der Zentralverwaltung für Volksbildung, P. Wandel; Problem der Namensgebung der Universität.
      Wiedereröffnung der Universität 1946 - Danksagungen
      Wiedereröffnung der Universität 1946 - Glückwünsche
      Wiedereröffnung der Universität 1946 - Einladungen
      Wiedereröffnung der Universität 1946 - Pressemitteilungen
      Wiedereröffnung der Universität 1946 - Problem der Namensgebung d. HU, 1946, 1956, 1961
      Wiedereröffnung der Universität 1946 - Eröffnungsrede von Prof. Stroux
      Wiedereröffnung der Universität 1946 - Eröffnungsrede d. Präsidenten d. ZVf Volksbildung P. Wandel
      Wiedereröffnung der Universität 1946 - Teilnehmerlisten der Eröffnungsfeier
      Wiedereröffnung der Universität 1946 - Organisatorische Vorbereitung der Eröffnung
      Feiern, Veranstaltungen, Jubiläen - Einladungen
      Prof. Stroux - Eröffnungsrede
  - 02. Geschichte und Entwicklung der Universität
    - Zeitungen und Zeitschriften, 1946 - 1961; 422; 182; 466 Bl. (Bl. 1-106 fehlen!); Enth.: Veröffentlichungen über die Universität; Herausgabe und Verbreitung wissenschaftlicher Zeitschriften.
      Zeitungen und Zeitschriften - Veröffentlichungen über die Universität
      Zeitungen und Zeitschriften - Herausgabe u. Verbreitung wiss. Zeitschriften
    - Konzepte zur Universitätsgeschichte, 1952 - 1960; 451; 193; Enth.: Universitätsjubiläum 1910 (Artikel von Franz Mehring vom 7. Okt. 1910); Kommission für die Anleitung der Arbeiten zur Universitätsgeschichte; Konzepte zur Universitätsgeschichte. Enth. auch: Richtfest der Humboldt-Universität zu Berlin am 25. Sept. 1951; Festzeitung des VEB Bau-Union.
      Konzeptionen zur Universitätsgeschichte - Richtfest der HU 25.9.1951
      Konzeptionen zur Universitätsgeschichte - Universitätsjubiläum 1910
      Konzeptionen zur Universitätsgeschichte - Festzeitung des VEB Bau-Union
      Konzeptionen zur Universitätsgeschichte - Kommission für die Anleitung der Arbeiten zur Universitätsgeschichte
      Konzeptionen zur Universitätsgeschichte - Artikel v. Franz Mehring v. 7.10.1910
    - Jubiläum 1960, 456; 196; Enth.: Aufgabenprogramme, Arbeitspläne, Themenpläne und Verantwortungsfestlegungen für die Kommissionen des Festkomitees; Mitgliederlisten der Kommissionen und ausländischer Delegationen, Absagen auf Einladungen; Vorbereitungen (Finanzierung, Einladung und Betreuung der Gäste, kulturelle Veranstaltungen, Ablauf des Jubiläums, Protokolle der Sitzungen, Symposien, Festreden, Presse, Werbung, Publikationen, Vorträge, Programme, Raumfragen, Ehrungen, Preisverleihungen, zentrale Beschlüsse zur Vorbereitung und Durchführung des Jubiläums, Beiträge zur Geschichte der Humboldt-Universität zu Berlin, Bauarbeiten am Hauptgebäude, Festschrift); Unterstützung der Vorbereitungen durch die Regierung und den Magistrat von Groß-Berlin; Aufstellung von biographischen Daten der für die Geschichte der Universität wichtigsten Wissenschaftler, Fotokopien einiger Dokumente. Enth. auch: Erklärung zum Beschluss der westdeutschen Rektorenkonferenz über Ablehnung von offiziellen Einladungen; Referentenmaterial für die Vorbereitung der 150-Jahrfeier der Humboldt-Universität zu Berlin und der 250-Jahrfeier der Charité zu Berlin.
      Jubiläum 1960 - Programme
      Jubiläum 1960 - Publikationen
      Jubiläum 1960 - Presse
      Jubiläum 1960 - Festschrift
      Jubiläum 1960 - Ehrungen
      Jubiläum 1960 - Preisverleihungen
      Jubiläum 1960 - Symposien
      Jubiläum 1960 - Vorbereitungen
      Jubiläum 1960 - Vorträge
      Jubiläum 1960 - Finanzierung
      Jubiläum 1960 - Werbung
      Jubiläum 1960 - Einladungen
      Jubiläum 1960 - Arbeitspläne
      Jubiläum 1960 - Absagen
      Jubiläum 1960 - Raumfragen
      Jubiläum 1960 - Referentenmaterial für die Vorbereitung der 150-Jahrfeier der HU zu Berlin und der 250-Jahrfeier der Charité zu Berlin
      Jubiläum 1960 - Erklärung zum Beschluss d. westdt. Rektorenkonferenz über Ablehnung von offiziellen Einladungen
      Jubiläum 1960 - Aufstellung v. biographischen Daten der für die Geschichte der Universität wichtigsten Wissenschaftler, Fotokopien einiger Dokumente
      Jubiläum 1960 - Aufgabenprogramme
      Jubiläum 1960 - Themenpläne
      Jubiläum 1960 - Verantwortungsfestlegungen für die Kommissionen des Festkomitees
      Jubiläum 1960 - Mitgliederlisten d. Kommissionen und ausländischer Delegationen
      Jubiläum 1960 - Unterstützung der Vorbereitungen durch die Regierung und dem Magistrat v. Groß-Berlin
      Jubiläum 1960 - Bauarbeiten am Hauptgebäude
      Jubiläum 1960 - Beiträge zur Geschichte d. Humboldt-Universität
      Jubiläum 1960 - zentrale Beschlüsse zur Vorbereitung und Durchführung d. Jubiläums
      Jubiläum 1960 - Festreden
      Jubiläum 1960 - Protokolle v. Sitzungen
      Jubiläum 1960 - Ablauf d. Jubiläums
      Jubiläum 1960 - kulturelle Veranstaltungen
      Jubiläum 1960 - Einladung u. Betreuung der Gäste
    - Jubiläum 1960, 457; 197; Enth.: Vorbereitungen (Sonderstudienpläne, Veranstaltungsprogramme, Internationales Studentenseminar, Exkursionsfahrten, Festakte, wissenschaftliche Konferenzen und Thesen zu Symposien); Berichte über: Exkursionen, Gesamtablauf, Gratulationscouren, Beiträge und Veranstaltungen der Institute, Ausstellungen, Veröffentlichungen, Gästelisten. Enth. auch: Abschlussbericht über Vorbereitung und Durchführung des Doppeljubiläums; Thesen zum Symposium über philosophische Fragen der Medizin; Fotos zur Sonderausstellung des Zoologischen Museums; Brief des wissenschaftlichen Beraters de Gaulles, Prof. Lelong, französische Schreiben zum Verbot der Teilnahme französischer Professoren am Jubiläum; Gespräche mit Professoren betr. Gegenmaßnahmen aus Westdeutschland.
      Jubiläum 1960 - Ausstellungen
      Jubiläum 1960 - Veröffentlichungen
      Jubiläum 1960 - Festakte
      Jubiläum 1960 - Exkursionen
      Jubiläum 1960 - Beiträge u. Veranstaltungen d. Institute
      Jubiläum 1960 - Sonderstudienpläne
      Jubiläum 1960 - Veranstaltungsprogramme
      Jubiläum 1960 - Internat. Studentenseminar
      Jubiläum 1960 - Exkursionsfahrten
      Jubiläum 1960 - wiss. Konferenzen u. Thesen zu Symposien
      Jubiläum 1960 - Gespräche mit Professoren betr. Gegenmaßnahmen aus Westdeutschland
      Jubiläum 1960 - französische Schreiben zum Verbot der Teilnahme franz. Professoren am Jubiläum
      Jubiläum 1960 - Brief d. wissenschaftl. Beraters de Gaulles, Prof. Lelong
      Jubiläum 1960 - Fotos zur Sonderausstellung d. Zoolog. Museums
      Jubiläum 1960 - Thesen zum Symposium über philos. Fragen der Medizin
      Jubiläum 1960 - Abschlussbericht über Vorbereitung und Durchführung d. Doppeljubiläums
      Jubiläum 1960 - Gratulationscouren
      Jubiläum 1960 - Gesamtablauf
      Jubiläum 1960 - Gästelisten
    - Jubiläum 1960 (1954 - 1961), 458; 198; Enth.: Vorbereitungen (Bildung des Festkomitees, Ausarbeitung von Vorschlägen, Sitzungsprotokolle, besonders der Kommission zur Ausarbeitung von Vorschlägen für die Ausgestaltung der 150-Jahrfeier; Matrikel-Register; Jubiläums-Festschriften; Veranstaltungen und Veröffentlichungen der Institute). Enth. auch: Referat von Prof. Naumann vor dem Senat 30. Nov. 1960 (über Vorbereitung und Durchführung des Doppeljubiläums); Auswertungsbericht des Festkomitees; Bulletin der Pressekommission; Absage des Präsidenten der Bayerischen Akademie der Wissenschaften bzgl. eines Beitrags zur Festschrift.
      Jubiläum 1960 - Sitzungsprotokolle
      Jubiläum 1960 - Absage d. Präsidenten d. Bayerischen Akademie der Wiss. bzgl. eines Beitrages zur Festschrift
      Jubiläum 1960 - Bulletin d. Pressekommission
      Jubiläum 1960 - Auswertungsbericht des Festkomitees
      Jubiläum 1960 - Referat v. Prof. Naumann vor dem Senat 30.11.1960
      Jubiläum 1960 - Jubiläums-Festschriften
      Jubiläum 1960 - Veranstaltungen u. Veröffentlichungen der Institute
      Jubiläum 1960 - Matrikel-Register
      Jubiläum 1960 - Kommission zur Ausarbeitung v. Vorschlägen für die Ausgestaltung d. 150-Jahrfeier
      Jubiläum 1960 - Bildung d. Festkomitees
    - Jubiläum 1960, Gäste, 459; 199; Enth.: Gästelisten.
      Jubiläum 1960 - Gäste
    - Grußschreiben zum Jubiläum 1960, 460; 200; Enth.: Glückwunschschreiben aus dem "nichtsozialistischen Ausland", darunter (meist mit Absagen der Teilnahme verbunden): Großbritannien (Royal Society, Oxford, Cambridge, London, J. D. Bernal); Frankreich (Straßburg, Sorbonne, Polytechnische Fakultät Mons, Internationale Universität für Geodäsie und Geophysik, Albert Schweitzer); USA (Paul Ewald, Richard Weissenberg, James Franck); BRD (Göttingen, Hohenheim, Marburg, Würzburg, verschiedene Wissenschaftler); Universitäten Tokio, Nigeria, Ghana, Pisa, Alexandria, Amsterdam, Dakar, Brüssel, Genf, Athen, Hongkong, Australien, Wien, Rom; Regierungsvertreter Guineas, Kambodschas, Sudans, Indonesiens; Österreichische Akademie der Wissenschaften, Museum und Institut für Ethnologie Genf. Enth. auch: Glückwunschschreiben von Organisationen, Betrieben, Einrichtungen und Personen aus der DDR und dem sozialistischen Ausland; Listen nicht enthaltener Grußschreiben.
      Verweis
      Vgl. die Sammlung der Grußadressen HU150/250.
      Jubiläum 1960 - Universität Wien
      Jubiläum 1960 - Universität Rom
      Jubiläum 1960 - Universität Amsterdam
      Jubiläum 1960 - Universität Athen
      Jubiläum 1960 - Grußschreiben
      Jubiläum 1960 - Universität Pisa
      Jubiläum 1960 - Universität Alexandria
      Jubiläum 1960 - Universität Dakar
      Jubiläum 1960 - Universität Hongkong
      Jubiläum 1960 - Universitäten Australien
      Jubiläum 1960 - Universität Tokio
      Jubiläum 1960 - Universität Brüssel
      Jubiläum 1960 - Universitäten Nigeria
      Jubiläum 1960 - Universitäten Ghana
      Jubiläum 1960 - Regierungsvertreter Kambodscha
      Jubiläum 1960 - Regierungsvertreter Guinea
      Jubiläum 1960 - Regierungsvertreter Sudan
      Jubiläum 1960 - Regierungsvertreter Indonesien
      Jubiläum 1960 - Glückwunschschreiben aus dem nichtsozialistischen Ausland
      Jubiläum 1960 - Großbritannien (Royal Society, Oxford, Cambridge, London, J.D. Bernal)
      Jubiläum 1960 - Glückwunschschreiben v. Organisationen, Betrieben, Einrichtungen u. Personen aus der DDR u. dem sozialist. Ausland
      Jubiläum 1960 - Listen nicht enthaltener Grußschreiben
      Jubiläum 1960 - Museum u. Institut für Ethnologie Genf
      Jubiläum 1960 - Österr. Akademie d. Wissenschaften
      Jubiläum 1960 - Frankreich (Straßburg, Sorbone, Polytechn. Fakultät Mons, Internat. Uni f. Geodäsie u. Geophysik, Albert Schweitzer)
      Jubiläum 1960 - USA (Paul Ewald, Richard Weissenberg, James Franck)
      Jubiläum 1960 - BRD (Göttingen, Hohenheim, Marburg, Würzburg, verschiedene Wissenschaftler)
    - Jubiläum 1960, Drucksachen, 461; 201; Enth.: Muster von Drucksachen, besonders Einladungskarten und Programme.
      Jubiläum 1960 - Drucksachen
      Jubiläum 1960 - Einladungskarten und Programme
    - Einladungen zum Jubiläum 1960, 462; 202; Enth.: Einladungen und Listen derselben, besonders in das "nichtsozialistische Ausland"; Berichte und Listen über Reisen von DDR-Wissenschaftlern in das "nichtsozialistische Ausland" (besonders zur Gewinnung von Gästen); Teilnahmeanmeldungen, Aufenthaltsgenehmigungen, Vorvisabeschaffung, Finanzierung von Reisekosten der Gäste.
      Jubiläum 1960 - Berichte u. Listen über Reisen von DDR-Wissenschaftlern in das nichtsozialist. Ausland (bes. zur Gewinnung von Gästen)
      Jubiläum 1960 - Vorvisabeschaffung
      Jubiläum 1960 - Finanzierung von Reisekosten der Gäste
      Jubiläum 1960 - Aufenthaltsgenehmigungen
      Jubiläum 1960 - Teilnahmeanmeldungen
    - Einladungen zum Jubiläum 1960, 463; 203; Enth.: Gäste aus dem "nichtsozialistischen Ausland" (Einladungen, Organisation, Betreuung, Listen, Festakte und Empfänge, Ehrenpromotionen, Veranstaltungsprogramme, Sitzungsprotokolle, Angelegenheiten im Zusammenhang mit Regierungsverboten der Teilnahme, Maßnahmen zur Sicherung der Einladungen, Verhandlungen mit anderen Bildungseinrichtungen der DDR um Unterstützung zur Gewinnung von Gästen aus dem "nichtsozialistischen Ausland", Glückwunschschreiben, Dankschreiben; Absagen, besonders aus Westdeutschland und Frankreich). Enth. auch: Verweigerung von Pässen, Abwerbung, Korrespondenz Universität - Dr. Tönnies, Freiburg i. Br.
      Jubiläum 1960 - Dankschreiben
      Jubiläum 1960 - Ehrenpromotionen
      Jubiläum 1960 - Listen
      Jubiläum 1960 - Organisation
      Jubiläum 1960 - Glückwunschschreiben
      Jubiläum 1960 - Betreuung
      Jubiläum 1960 - Empfänge
      Jubiläum 1960 - Gäste aus dem nichtsozialistischen Ausland
      Jubiläum 1960 - Angelegenheiten im Zusammenhang mit Regierungsverboten der Teilnahme
      Jubiläum 1960 - Korresondenz HU - Dr. Tönnies, Freiburg i. Br.
      Jubiläum 1960 - Abwerbung
      Jubiläum 1960 - Verweigerung von Pässen
      Jubiläum 1960 - Absagen, bes. aus Westdt. und Frankreich
      Jubiläum 1960 - Verhandlungen mit anderen Bildungseinrichtungen d. DDR um Unterstützung zur Gewinnung von Gästen aus dem nichtsozialist. Ausland
      Jubiläum 1960 - Maßnahmen zur Sicherung der Einladungen
      Ulbricht, Walter - Auswertung d. Freundschaftsreise i. d. SU
      Ulbricht, Walter - Abwerbung
    - Jubiläum 1960, Verteilung Erinnerungsplaketten, 464; 204; Enth.: Vorschläge, Anträge und Aufstellungen zur Verteilung von Plaketten.
      Jubiläum 1960 - Anträge
      Jubiläum 1960 - Vorschläge
      Jubiläum 1960 - Verteilung Erinnerungsplaketten
      Jubiläum 1960 - Aufstellungen zur Verteilung von Plaketten
    - Jubiläum 1960, Staatliche Auszeichnungen, 465; 205; Staatliche Auszeichnungen; Ehrenpromotionen (u.a. E. Busch, Konstantin Fedin, Paul Robeson), Begründungen und Anträge zur Verleihung des Dr.h.c., Vorschlaglisten. Tätigkeit der Auszeichnungskommission, Auswertungsberichte des Jubiläums; Auszeichnungen der Humboldt-Universität zu Berlin, Verleihung von Plaketten, Empfänge, Anträge und Begründungen der Fakultäten und Institute für Auszeichnungen. Enth. auch: Besuch Paul Robeson in Berlin.
      Jubiläum 1960 - Staatliche Auszeichnungen
      Jubiläum 1960 - Begründungen und Anträge zur Verleihung des Dr.h.c.
      Jubiläum 1960 - Vorschlaglisten
      Jubiläum 1960 - Tätigkeit der Auszeichnungskommission
      Jubiläum 1960 - Verleihung von Plaketten
    - Vorbereitung der 150-Jahrfeier der Humboldt-Universität zu Berlin, 1958 - 1960; 472; 210; Enth.: Westliche Störversuche der Jubiläumsfeierlichkeiten; Festschrift und Festakt der "Freien Universität" West-Berlin anläßlich der 150-Jahrfeierlichkeiten. Enth. auch: Materialien zur Universitätsgeschichte.
      Jubiläum 1960 - Westliche Störversuche der Jubiläumsfeierlichkeiten
      Jubiläum 1960 - Festschrift u. Festakt der "FU" West-Berlin anläßlich der 150-Jahrfeierlichkeiten
      Jubiläum 1960 - Materialien zur Universitätsgeschichte
    - Vorbereitung der 150-Jahrfeier der Humboldt-Universität zu Berlin, 1960; 473; 211; Enth.: Einladungen, Zusagen, Analyse der Absagen.
      Jubiläum 1960 - Zusagen
      Jubiläum 1960 - Analyse der Absagen
    - 150-Jahrfeier der Humboldt-Universität zu Berlin, 1960; 805a; 394; Enth.: Festschrift, Geschenke zum Jubiläum.
      Veranstaltungen - 150-Jahrfeier der HU (Festschrift, Geschenke zum Jubiläum)
    - Entwicklung der Humboldt-Universität zu Berlin, 1967; 952; 539; Enth.: Thesen zur weiteren Entwicklung der Universität, ihrer Struktur und Leitung in der Etappe der Schaffung des vollentwickelten Systems des Sozialismus.
      Entwicklung der HU - Thesen zur weiteren Entwicklung der Universität, ihrer Struktur und Leitung in der Etappe der Schaffung des vollentwickelten Systms des Sozialismus
  - 03. Zentralverwaltung
    - 03.01. Innere Organisation
      - Struktur und Aufgaben der Universitätsverwaltung, 1946 - 1950; 183/3; 57; Enth.: Geschäftsregelung des Verwaltungsdirektors (1949); Rundschreiben des Verwaltungsdirektors; Anordnung betr. Universitätsverwaltung; Haushaltsplan 1951.
        Universitätsverwaltung - Struktur und Aufgaben
        Universitätsverwaltung - Geschäftsregelung des VD (1949
        Universitätsverwaltung - Rundschreiben des VD
        Universitätsverwaltung - AO betr. Universitätsverwaltung
        Universitätsverwaltung - Haushaltsplan 1951
      - Arbeitspläne des Senats, Kollegiums und der gesamten Universität, 1951 - 1962; 400; 171
        Arbeitspläne des Senats, Kollegiums und der gesamten Universität
      - Tätigkeit des Rektors, 1946 - 1961; 401; 172; Enth.: Notizen und Protokolle über Besprechungen mit der Zentralverwaltung für Volksbildung, der SMAD, dem Ministerium für Volksbildung und dem Staatssekretariat für Hochschulwesen; Rektorenkonferenzen: Vorbereitung, Protokolle, Referate; Rektoratsübernahmen Prof. Neye, Prof. Schröder; Pressekonferenz der Universität 1959 (Aberkennung des Dr.-Titels für Thomas Oberländer).
        Name
        Oberländer, Theodor
        Tätigkeit des Rektors - Aberkennung d. Dr.-Titels f. Th. Oberländer